臺灣臺中地方法院刑事判決　　　　　　　100年度訴字第459號
公　訴　人　臺灣臺中地方法院檢察署檢察官
被　　　告　OM DAVY王.
指定辯護人　本院公設辯護人　賴忠杰
上列被告因違反毒品危害防制條例等案件，經檢察官提起公訴（
99年度偵字第24742 號），本院判決如下：
    主  文
OM DAVY （王倍娸）販賣第二級毒品，處有期徒刑柒年肆月。因
販賣毒品所得財物新臺幣貳仟伍佰元沒收之，如全部或一部不能
沒收時，以其財產抵償之。扣案之第二級毒品甲基安非他命玖包
（合計驗餘淨重共零點肆玖伍壹公克），沒收銷燬之。
    犯罪事實
一、OM DAVY （中文姓名為王倍娸，下即稱王倍娸）己身有施用
    第二級毒品甲基安非他命之習慣，知悉甲基安非他命業經毒
    品危害防制條例列為第二級毒品管制，不得販賣及持有，竟
    為圖謀販賣毒品賺取價差之利益，先於民國99年9 月19日晚
    間，利用其向泰籍友人TRUATNOK PRACHUAP 巴宗（下簡稱巴
    宗）所借得內裝0000000000門號之行動電話，與持用門號00
    00000000綽號「阿旦」（譯音）之泰籍人士聯絡約定購買第
    二級毒品甲基安非他命後，即於99年9 月19日晚間，於臺中
    市中區第一廣場，基於販賣第二級毒品甲基安非他命營利之
    犯意，以新臺幣（下同）6,000 元之價格，販入欲供販賣之
    第二級毒品甲基安非他命1 大包，並依「阿旦」之建議，將
    所販入之甲基安非他命分裝成大包及小包共14包，欲販售牟
    利。嗣後於99年9 月20日晚間8 時54分許，有持用00000000
    00門號之泰國籍男子撥打王倍娸前開所使用之0000000000門
    號表明欲購買甲基安非他命後，雙方約定於臺中市大里區（
    改制前為臺中縣大里市○○○○路靠近修平技術學院附近之
    公園，由王倍娸交付小包裝之甲基安非他命5 包與前開使用
    0000000000門號之泰籍男子之女友，並由該女子支付購毒現
    款2,500 元與王倍娸，而完成甲基安非他命之交易。嗣於99
    年9 月21日上午10時許，經警持本院核發之搜索票，前往王
    倍娸當時位於臺中市○里區○○○路43號2 樓203 室住處搜
    索，當場扣得前揭內裝0000000000門號之行動電話1 支，同
    時販入已分裝妥未及售出之甲基安非他命9 包（驗餘淨重共
    0.49 51 公克），及其所有供其施用甲基安非他命所用之夾
    鏈袋1 包、吸食器1 個、塑膠吸管2 支等物品。
二、案經南投縣政府警察局移送臺灣臺中地方法院檢察署檢察官
    偵查起訴。
    理  由
壹、證據能力部分：
一、按「被告以外之人於審判外之言詞或書面陳述，除法律有規
    定者外，不得作為證據」，刑事訴訟法第159 條第1 項固定
    有明文，然「鑑定之經過及其結果，應命鑑定人以言詞或書
    面報告」，同法第206 條第1 項亦規定甚明。是鑑定人以「
    書面」為鑑定報告提出於法院，依刑事訴訟法第159 條第 1
    項立法理由及同法第206 條第1 項規定，即具有證據能力。
    又法院或檢察官得囑託醫院、學校或其他相當之機關、團體
    為鑑定，或審查他人之鑑定，並準用第203 條至第206 條之
    1 之規定，刑事訴訟法第208 條第1 項亦定有明文。依此，
    檢察官對於偵查中之案件，認為須實施鑑定者，固應就具體
    個案，選任鑑定人或囑託鑑定機關（團體）為之；但對於司
    法警察機關調查中之案件，或有量大或急迫之情形，為因應
    實務之現實需求，如檢察官針對該類案件之性質（例如：查
    扣之毒品必須檢驗其成份、對施用毒品之犯罪嫌疑人必須檢
    驗其體內有無毒品代謝反應、對於查扣之槍砲彈藥必須檢驗
    有無殺傷力、對違反野生動物保育法案件必須鑑定是否屬於
    保育類動物案件等) ，認為當然有鑑定之必要者，經參考法
    務部92年5 月20日法檢字第092080203 號函送之法務部「因
    應刑事訴訟法修正工作小組」研討之刑事訴訟法修正相關議
    題第21則之共識結論，以及臺灣高等法院於92年8 月1 日舉
    行之刑事訴訟新制法律問題研討會第3 則法律問題研討結果
    之多數說（載於司法院92年8 月印行「刑事訴訟新制法律問
    題彙編」第15頁至第18頁），基於檢察一體原則，得由該管
    檢察長對於轄區內之案件，以事前概括選任鑑定人或囑託鑑
    定機關（團體）之方式，俾便轄區內之司法警察官、司法警
    察對於調查中之此類案件，得即時送請事前已選任之鑑定人
    或囑託之鑑定機關（團體）實施鑑定，該鑑定人或鑑定機關
    （團體）亦應視同受承辦檢察官所選任或囑託而執行鑑定業
    務，其等出具之書面鑑定報告應屬刑事訴訟法第206 條所定
    之傳聞例外，當具有證據能力（法務部92年9 月1 日法檢字
    第0920035083號函可供參照）。從而，本件有關扣案之甲基
    安非他命，經由查獲之警察單位依先前轄區檢察署檢察長事
    前概括選任之鑑定機關，即行政院衛生署草屯療養院實施鑑
    定，該鑑定機關所出具之「鑑定書」，即具有證據能力而得
    為本案之證據。
二、按被告以外之人於審判外之言詞或書面陳述，除法律有規定
    者外，不得作為證據；又被告以外之人於審判外之陳述，雖
    不符合同法第159 條之1 至第159 條之4 規定，但經當事人
    於審判程序同意作為證據，法院審酌該言詞陳述或書面陳述
    作成時之情況，認為適當者，亦得為證據。當事人、代理人
    或辯護人於法院調查證據時，知有第159 條第1 項不得為證
    據之情形，而未於言詞辯論終結前聲明異議者，視為有前項
    之同意，刑事訴訟法第159 條第1 項及第159 條之5 分別定
    有明文。經查，本判決下列所引用之被告王倍娸以外之人於
    審判外之陳述（含書面陳述），經被告之指定辯護人即本院
    公設辯護人閱卷後，檢察官、被告及辯護人等迄至本院言詞
    辯論終結前均未聲明異議，本院審酌上開證據資料製作時之
    情況，尚無違法不當及證明力明顯過低之瑕疵，亦認為以之
    作為證據應屬適當，揆諸前開規定，爰依刑事訴訟法第159
    條之5 規定，認前揭證據資料均有證據能力。
三、本案所查扣之物品係經員警搜索所查扣之物品，而本案之搜
    索程序及因搜索所查扣之物品，既均非屬違背法定程序所取
    得之證據，自均具有證據能力，末此敘明。
貳、認定犯罪事實部分：
一、訊據被告王倍娸固坦承曾於99年9 月19日購入甲基安非他命
    ，且曾使用過0000000000門號，於員警99年9 月21日搜索時
    ，確於伊當時住處查扣甲基安非他命9 包及內含0000000000
    門號之行動電話等物品，惟矢口否認涉有前揭犯行，辯稱：
    伊僅係買甲基安非他命供己施用，於伊房間所查扣之甲基安
    非他命係伊與泰國人即證人TRUATNOK PRACHUAP 巴宗（下簡
    稱巴宗）合資購買，當時係伊出2,000 元，證人巴宗出4,00
    0 元，且兩個人一同去買，當時證人巴宗說購得之甲基安非
    他命先放伊處，僅先拿走兩包，並表示如遭警查獲，就要說
    查扣之毒品、吸食器、玻璃球都是伊所有，還要說有賣出去
    的都是伊賣的；於99年9 月21日被抓到時，伊不知要怎麼表
    達係要買來自己吃還是要販賣，因伊不曉得買賣之意，伊於
    警局及檢察官處，均有表示無法理解中文需請翻譯，伊買到
    甲基安非他命時就已經分裝好了，伊未曾再行分裝；於伊11
    月觀察勒戒出所時，把罪推給伊之證人巴宗曾打電話告知已
    回泰國，叫伊可把事情講回給證人巴宗沒關係，不用再把全
    部的罪攬在身上，伊直到此時才知證人巴宗有在販賣毒品云
    云。指定辯護人則為被告辯稱：被告雖曾於99年9 月21日警
    詢及同日偵訊時自白非法販賣第二級毒品甲基安非他命，然
    被告於99年11月1 日偵訊時即已改稱僅購買甲基安非他命自
    用，並未要販賣他人，足見被告之自白並非前後一致：且本
    案並無積極證據足以證明0000000000門號與0000000000門號
    間之通話內容與交易毒品有關，亦難以證明在系爭時間使用
    0000000000門號者即係被告；而被告於警、偵訊時自白之販
    賣甲基安非他命時間係於99年9 月19日，然檢察官起訴書中
    依照前揭2 門號通聯紀錄所認定之被告販賣甲基安非他命之
    時間則係於99年9 月20日，再審諸本案被告係於99年9 月21
    日上午10時許即遭警持搜索票查獲，距離99年9 月19日及99
    年9 月20日之時間均極為短暫，倘被告確有販毒之實，焉有
    記憶誤差而為錯誤陳述之情；再於被告住處所查扣之甲基安
    非他命9 包之重量均不同，顯與一般販毒者按一定數量分裝
    以利販售之情不符，況本案亦無任何指證被告販毒者，綜前
    所述，起訴書所載之證據，均無從達到一般人不致有所懷疑
    之程度，應為被告無罪之諭知。
二、被告曾於前揭時、地以6,000 元販入甲基安非他命1 大包，
    並經分裝成14包後，已於上開時、地以2,500 元售出其中 5
    包與泰籍人士等情，業據被告於99年9 月21日警詢及檢察官
    初次偵訊時坦承在卷（詳見本院100 年3 月7 日準備程序筆
    錄後所附被告於99年9 月21日之警詢及偵訊逐字錄音勘驗譯
    文），且員警於被告住處搜索時，所查扣之透明結晶9 包，
    經送行政院衛生署草屯療養院鑑定結果，均檢出甲基安非他
    命成分，各包驗餘數量分別為淨重0.0616公克、0.0748公克
    、0.0256公克、0.0736公克、0.0483公克、0.0408公克、0.
    0437公克、0.0635公克及0.0632公克，有該院99年10月12日
    草療鑑字第0991000015號鑑定書1 紙在卷可稽（見偵卷第41
    頁至第42頁），亦核與被告於警、偵訊時所陳販入後，即自
    行分裝成14包，並已售出5 包，而剩餘9 包遭警查扣等情相
    符；又0000000000門號曾於99年9 月20日晚間8 時54分39秒
    ，以臺中市○里區○○○路98號之基地臺，與門號00000000
    00門號通話；且於當晚10時25分22秒及當晚10時32分37秒，
    該2 門號亦有通話紀錄乙情，有0000000000之雙向通聯紀錄
    1 紙存卷可參（見偵卷第110 頁）；而臺中市修平技術學院
    係位於臺中市○里區○○路11號，該址與臺中市○里區○○
    ○路僅隔2 路口，地理位置極為接近乙情，亦有修平技術學
    院地圖1 紙存卷可參（見偵卷第118-3 頁），故前情亦核與
    被告於警、偵訊時陳稱曾於購入甲基安非他命後，於晚間與
    使用0000000000門號之人聯絡後，進而於臺中市修平技術學
    院交易甲基安非他命乙情相符；再雖被告於99年9 月21日警
    詢及偵訊時，並無柬埔寨語之翻譯在場，然經本院勘驗被告
    於99年9 月21日接受警詢時之錄影光碟內容，於司法警察開
    始訊問被告年籍、出生地時，被告均能於員警訊問後，依照
    題意自行回答，且於員警詢問護照號碼時，被告告知護照不
    在身上，於詢問居留證號碼時，被告則主動將居留證交予詢
    問之員警查看；又員警詢問中文程度時，被告表示聽、說可
    以，可讀一些，會寫名字；而員警詢問「我們這樣講，聽的
    懂嗎？」，被告稱「可以」；且於整個警詢過程中，員警雖
    未曾主動詢問被告是否要請翻譯，然被告亦未曾經要求員警
    需要翻譯；再員警提示被告手機內之門號，詢問有無其購買
    毒品及販賣毒品之對象所使用之門號時，被告則指出000000
    0000門號是要跟其買毒品之人，而0000000000門號是賣毒品
    給其之人，其餘門號部分，員警詢問有無向各該門號持有者
    購買或販賣毒品，被告均稱無，此有本院100 年3 月7 日勘
    驗筆錄在卷可稽；再審諸被告於99年9 月21日警詢之警詢問
    答摘要如下：
    員警問：王小姐那我請教你一下，你剛剛說你購買的那個，
            6 千塊跟人家購買的安非他命（應即係指甲基安非
            他命），然後你有沒有賣出去的？
    被告答：那個，人家拿2,000 、2,500 。
    員警問：已經有賣2,500 出去就對了？
    被告答：對，並點頭。
    員警問：那2,500 你賣幾公克出去？
    被告答：剛那小小包那個2 包。
    員警問：2 小包就要2,500 了？
    被告答：不是啦，1 包500 。
    員警問：1 包500 ，所以賣了5 包出去就對了？
    被告答：小小的。
    員警問：再多一點點的那個1 包多少錢？
    被告答：多一點點的那個，700 多。
    員警問：1 次就跟你買2,500 ，還是分成好幾次買？
    被告答：他們1 次1 個人很多人分，在裡面。
    被告於警詢時就伊所售出甲基安非他命之金額、數量等情，
    均係由被告自由陳述，並於訊問末向員警表示「沒有亂說」
    等語；又被告於99年9 月21日檢察官偵訊時之問答摘要如下
    ：
    檢察官：你說你那個安非他命（應即指甲基安非他命）是妳
            用6,000 塊跟1 個男生買來轉賣的，妳買的6,000
            塊安非他命（應即指甲基安非他命）已經賣出去2,
            500 元？
    被告答：對。
    檢察官：那妳說妳沒有賣毒品給剛剛那個巴宗過？
    被告答：沒有。
    檢察官：妳賣過幾次毒品？
    被告答：第1 次那個。
    檢察官：禮拜天晚上11點有1 個男生打電話給妳說要買？
    被告答：對。
    檢察官：那他們怎麼知道妳手上有毒品？
    被告答：他那個人，有人講，我買，他買回來，有人講。
    檢察官：那人家怎麼知道妳有？
    被告答：他跟我的那個老闆跟他，他知道他，知道我的號碼
            ，他傳信給我他這樣子。
    檢察官：所以他就叫他女朋友，該名泰國男子就叫他女朋友
            來跟你拿？
    被告答：對。
    檢察官：他拿2,500 給妳，妳拿1 包安非他命（應即指甲基
            安非他命），1包？還是好幾包？
    被告答：大概，1包500塊這樣子。
    檢察官：1包500塊那就有5包？
    被告答：對。
    檢察官：那個男的交給妳幾包？還是說妳自己分的？
    被告答：他來再教我怎麼分這樣子。
    被告於偵訊時亦就欲購買甲基安非他命者係如何知悉伊有毒
    品可供販賣、賣出甲基安非他命之金額及數量、係販入甲基
    安非他命後始自行分裝等情明白陳述，並表明伊未曾販賣甲
    基安非他命與證人巴宗，綜上各情應可認被告於99年9 月21
    日於警、偵訊所為陳述，應係於瞭解司法警察及檢察官之提
    問後，出於自由意志所為陳述。從而，被告於99年9 月21日
    警、偵訊所述，乃與客觀事實相符，應可採信。上開犯罪事
    實應堪認定。
三、被告及指定辯護人雖以前詞置辯，惟查：
    (一)倘如被告於本院審理時所述，伊係於本案經搜索並經觀察
      勒戒出所後，始因證人巴宗告知才知悉證人巴宗曾有販賣
      毒品之情，則被告於本院審理時所陳於警、偵訊時係替證
      人巴宗頂罪，究係頂替何罪名，本院實無從理解；再者，
      證人巴宗於99年9 月21日自願接受搜索時，亦經警於證人
      巴宗之住處查扣甲基安非他命2 包乙情，亦據被告及證人
      巴宗於警詢時陳稱在卷，而證人巴宗於偵訊時亦自承該 2
      包甲基安非他命係其所有，供己施用等語（見偵卷第45頁
      ），本院實難想像證人巴宗有何需刻意隱瞞於被告住處所
      查扣之甲基安非他命係其所有，而需由被告於警詢時頂替
      承認於伊住處所查扣之甲基安非他命均為伊所有之必要；
      況甲基安非他命量微價高，而證人巴宗係從泰國來台工作
      之人士，經濟狀況應非極佳，又據被告所陳伊與證人巴宗
      亦非有特殊情誼關係，證人巴宗焉有可能將自己所有之甲
      基安非他命放置於被告住處？從而，被告於本院審理時辯
      稱於伊住處所查扣之甲基安非他命係證人巴宗未經伊同意
      所留放云云，實難採信。再證人巴宗於偵訊時另證稱：其
      遭查扣之毒品係向泰籍人士阿湍跟阿旦以1,000 元買來後
      ，其未曾向被告買過毒品，但被告也有跟阿湍及阿旦購買
      毒品等語（見偵卷第45頁至第46頁），足認證人巴宗亦未
      刻意欲指證被告有販賣毒品之情，而誤導檢警偵辦方向；
      況依被告於本院審理時所陳曾於觀察勒戒出所後與證人巴
      宗聯絡暨談話內容，對照被告於觀察勒戒出所後，即就伊
      於99年9 月21日警詢及偵訊時所自承之販賣甲基安非他命
      ，甚而持有甲基安非他命犯行全盤否認，更可合理推論被
      告係欲將己身所涉及之販賣毒品重罪，推卸給已不在我國
      之泰國籍人士巴宗。
    (二)被告於警詢時自承於92年即到臺灣，有參加中文學習課程
      ，聽、說部分都可以等語（見偵卷第7 頁），且被告於99
      年9 月21日警詢、偵訊，及本院100 年3 月23日審理時經
      辯護人詢問時，均能切中題意適當回答，應可認被告雖係
      屬外籍人士，然應具備相當之中文聽、說能力；而「買」
      、「賣」乙詞，乃係最基本之日常生活用語，且被告於99
      年9 月21日警、偵訊時，亦已就甲基安非他命係向何人購
      入及售出與何人明確陳述，應可認被告並無誤認「買」、
      「賣」之意，且無無法理解中文之情，被告此部分辯解實
      難採信；再經本院勘驗被告於99年9 月21日警、偵訊之光
      碟內容，雖均確無翻譯在場，然於當日警、偵訊開始前，
      司法警察及檢察官即已均向被告詢問是否具備中文之聽、
      說能力後始進行訊問，經被告表示聽得懂後始開始訊問，
      且被告於訊問過程中，亦均未表示有無法理解需翻譯幫忙
      之情，從而，被告辯稱伊曾表示需請翻譯而未經理會乙情
      ，亦與事實有違；且於該日訊問過程中，被告之應答狀況
      ，實可認被告具備足夠之中文聽、說能力，而被告於99年
      11月1 日偵訊、99年12月10日法院羈押訊問及100 年1 月
      28日無翻譯在場之情況下，亦均能向檢察官及法官陳述所
      欲辯解之意，從而，雖於99年9 月21日被告應訊時，如能
      有翻譯在場，對被告權利之保障較為周延，然綜觀筆錄全
      文及訊問過程可知，被告之中文能力應無致被告無法理解
      及表達之情。
    (三)被告於99年11月1 日偵訊時雖改陳：伊買甲基安非他命係
      要自己施用，沒有要賣給別人，伊沒有說過買毒品是要賣
      ，且係因對方教伊分裝後才能施用等語（見偵卷第31頁）
      ，惟經本院勘驗被告於99年9 月21日之警、偵訊光碟結果
      ，被告於警、偵訊時確實曾親口陳稱伊有販賣甲基安非他
      命與他人之情；且被告於99年11月1 日偵訊時所陳係因購
      買甲基安非他命時，對方教伊分裝後才能施用等情，亦與
      被告於本院審理時陳稱購買後完全未曾分裝甲基安非他命
      等情相左，更可認被告於嗣後偵訊及本院審理時顯係畏罪
      翻異前詞；而被告於本院審理時另辯稱：於伊警、偵訊時
      ，因也不知道怎麼講，只能說「對、對」而已，伊不知販
      賣毒品之罪有多重云云，然此顯與本院勘驗被告之警、偵
      訊時筆錄內容中，被告針對員警之問題，均能切中題意，
      而能於司法警察對於案情毫無所悉之前提下，將如何購入
      毒品、分裝、依照大、小包訂價等情充分說明解釋之情有
      異；再觀之被告於本院送審訊問、準備程序及審理過程中
      ，經本院訊問時，皆須透過翻譯始能進行問答，然於本院
      審理時，經辯護人詢問被告時，則可毋庸透過翻譯，而為
      完整詳盡回答等情綜合觀之，被告於本院審理時，欲憑藉
      伊外國人身分，而刻意表現對於中文理解、表達能力不佳
      ，欲誤導本院對伊警、偵訊過程中，於無翻譯在場前提下
      ，對於司法警察及檢察官之問題無法理解，及所為回答有
      所錯誤等情，乃屬昭然。
    (四)就被告於99年9 月21日警、偵訊時，雖曾陳稱伊係於99年
      9 月19日晚間販賣甲基安非他命乙情，顯與卷附通聯紀錄
      之時間相左部分，經本院勘驗99年9 月21日警詢光碟後可
      知，被告於員警詢問對方係何時來購買時，被告係先答稱
      在禮拜一（應係指99年9 月20日）、禮拜天（應係指99年
      9 月19日）那天，之後經警詢問禮拜天晚上你才剛拿回來
      時，被告才陳稱「對，我才拿回來他們就…」等語；嗣後
      員警即以9 月19日作為交易日期進行詢問；然被告於警詢
      時亦曾陳稱係於禮拜一即99年9 月20日販出甲基安非他命
      ，僅係於猶疑時亦說出禮拜日即99年9 月19日，經警再詢
      問禮拜日甫購入時，被告亦未明確表達確實是禮拜日即99
      年9 月19日即售出，僅係答以「對，我才拿回來他們就…
      」，然不論係99年9 月19日抑或99年9 月20日，均能符合
      被告所述之「才拿回來他們就…」之回答，僅係因司法警
      察接下來均係以99年9 月19日提問，被告始順勢回答「是
      」，且同日檢察官偵訊時，亦係逕以99年9 月19日作為問
      題提問。參諸被告前並無任何前科紀錄，於遭司法警察於
      住處查扣毒品後，經警逮捕於警局及檢察官應訊時，其心
      情之緊張乃屬當然，其復係外籍人士，對於此細部日期之
      陳述縱有誤差，本院認尚屬合於常情，尚難憑此即認被告
      於99年9 月21日之警、偵訊與卷附通聯譯文不符。
    (五)又就被告於警詢時就所購入6,000 元之甲基安非他命數量
      為何及分裝後各包重量部分，經員警詢問「多重？」，被
      告稱「大概兩兩。」，亦稱「兩，一，二點五。」；經警
      察再詢問「2.5 」，被告則點頭稱2.00；警察再詢問「兩
      公克？」，被告則答稱「2.00，6,000 」；從而，參諸前
      揭對話內容尚無從判定被告以6,000 元實際販入之毒品數
      量為何；再綜觀99年9 月21日之警詢及偵訊勘驗譯文，被
      告於警詢、偵訊時均未曾明確陳述伊係將毒品分裝成小包
      幾克及大包幾克，均係因查扣之甲基安非他命經警查扣時
      ，由警方以量秤工具秤量，其中2 包含袋重約0.2 公克；
      另7 包含袋重約0.15公克，有南投縣政府警察局扣押物品
      目錄表1 紙在卷可稽（見偵卷第21頁），員警及檢察官即
      以0.15公克及0.2 公克提問時，被告始依照小包及大包不
      同，分別答稱分裝成之包數及售價，此有本院100 年3 月
      7 日準備程序筆錄所附勘驗譯文可稽，從而，依照被告於
      99年9 月21日警、偵訊筆錄所陳，僅能知悉被告曾將甲基
      安非他命分裝成小包及大包，然因被告實際販入之甲基安
      非他命數量，及被告實際售出之甲基安非他命數量，因並
      無一客觀之秤量標準，本院實無從逕依被告不盡明確之陳
      述，予以認定。
    (六)被告於100 年1 月28日偵訊時陳稱：0000000000係伊申請
      之門號，但交給證人巴宗使用，而99年9 月20日證人巴宗
      有使用0000000000門號撥打給伊等語（見偵卷第122 頁）
      ；另於本院審理時自承：0000000000門號係泰國人「巴宗
      」給伊用的，但伊等均會使用該門號等語（詳見本院當日
      審判筆錄）。惟0000000000門號與0000000000門號曾於99
      年9 月20日有通話紀錄乙情，有0000000000之雙向通聯紀
      錄1 紙在卷可稽（見偵卷第110 頁），而證人巴宗於99年
      9 月20日既曾使用0000000000撥打門號0000000000，當可
      知悉於該時0000000000門號之使用者，絕無可能係證人巴
      宗，而被告另陳稱前開0000000000門號係伊及證人巴宗共
      同使用，且被告於偵訊時亦曾自承0000000000門號係伊之
      前使用之門號等語（見偵卷第121 頁）；而員警至被告住
      處搜索時，復確實於被告住處查扣內裝有該門號SIM 卡之
      行動電話，足認該門號於該時間確實係被告所使用無誤。
      故指定辯護人為被告辯稱尚乏積極證據足資證明於99年 9
      月20日晚間，係由被告使用00 00000000 門號乙情，亦應
      係屬誤會。
    (七)毒品之買賣本多選擇隱密地點，且參與者多僅有販毒者與
      購毒者，從而，偵查機關於證據之蒐集上，本較其他案件
      困難；又縱曾對販毒者使用之通訊設備實施通訊監察，然
      受限於監聽時間、受監聽之門號、行動電話多寡，亦非凡
      販毒案件均會有通訊監察譯文足資佐證。本案被告於警、
      偵訊時坦承曾接獲0000000000門號之電話欲向伊購買甲基
      安非他命，然經警試撥該門號，係由外籍人士接聽，並自
      稱於臺中市烏日區某公司工作，然經警前往該址清查該名
      外籍勞工未獲，從而，無法追查真正持有0000-000000 之
      使用人；另被告所陳曾撥打0000000000門號購入欲販售之
      甲基安非他命，而該0000000000申登人為泰籍男子蘇披，
      而蘇披已於99年11月5 日離開我國返回泰國等情，則有10
      0 年1 月26日偵查報告及0000000000之通聯調閱查詢單、
      外勞居留資料查詢—明細內容顯示畫面各1 紙在卷可稽（
      見偵卷第101 頁、第113 頁、第114 頁）。蓋本案所涉及
      被告販入及售出之對象，據被告所陳均係泰國籍人士，而
      該些泰國籍人士或因合法居留時間屆至，或因於我國係屬
      違法居留，致本較國人難以掌握行蹤及對象，從而，雖本
      案無法實際掌握被告販入及售出之對象為何人，亦難憑此
      即抹煞被告於警詢及初次偵訊時所為之陳述。
    (八)又按販賣毒品之所謂販賣行為，須行為人主觀上有營利意
      圖，且客觀上有販入或賣出毒品行為，即足構成，至於實
      際上是否已經獲利，則非所問；必也始終無營利之意思，
      而以原價或低於原價有償讓與他人，方難謂為販賣行為，
      而僅得以轉讓罪論處（參照最高法院93年度臺上字第1651
      號判決要旨）。又販賣甲基安非他命毒品本無一定價格，
      各次買賣之價格，當亦各有差異，隨供需雙方之資力、關
      係之深淺、需求之數量、貨源之充裕與否、販賣者對於資
      金之需求如何即殷切與否，以及政府查緝之態度，進而為
      各種不同之風險評估，而為機動性之調整，是其價格標準
      ，自非一成不變，且販賣者從各種「價差」或「量差」或
      係「純度」謀取利潤方式，或有差異，然其所圖利益之非
      法販賣行為目的，則屬相同，並無二致。本案雖因並未當
      場查獲販毒事實，而無從察知其販賣毒品確實數量，惟毒
      品危害防制條例所處罰之「販賣」毒品罪，所著重者為在
      主觀上有藉以牟利之惡性，及對毒品之擴散具有較有償或
      無償轉讓行為更嚴重之危害性，被告有無「營利」之意圖
      係從客觀之社會環境、情況及證人、物證等資料，依據證
      據法則綜合研判認定；衡諸毒品甲基安非他命量微價高，
      且依一般社會通念以觀，販賣行為在通常情形下均係以牟
      利為其主要誘因及目的，從而，舉凡其有償交易，除足反
      證其確另基於某種非圖利本意之關係外，通常尚難因無法
      查悉其販入價額作為是否高價賣出之比較，諉無營利之意
      思，阻卻販賣犯行之追訴。被告於本院自承：伊於99年3
      月29日離開夫家後，在腳踏車工廠裡做臨時工，每天5、6
      百元，並在外租屋，每月約花費5,000 元，伊離開夫家時
      身上也沒有積蓄等語，倘被告販賣甲基安非他命無利可圖
      ，焉有可能於經濟狀況如此困窘之際，仍甘冒重典提供毒
      品甲基安非他命與他人，足徵被告確有營利之意圖及行為
      。被告應係基於營利之犯意而販賣甲基安非他命，要無疑
      義。
四、綜上所述，被告前揭辯解，均應係屬事後卸責之詞，不足採
    信。本案被告販賣第二級毒品事證明確，應予依法論科。
、論罪科刑部分：
一、按刑事上販賣罪之完成，與民事上買賣契約之成立，二者之
    概念尚有不同。在民事上，買賣雙方就買賣標的物與價金等
    買賣要件之意思表示一致，其買賣契約固已成立。然刑事上
    之販賣行為，則須以營利為目的，將標的物販入或賣出，有
    一於此，其犯罪行為始為完成，苟行為人尚未將標的物販入
    或賣出，即難謂其販賣行為已屬完成。而所謂賣出，自應以
    標的物已否交付為斷，苟標的物已交付，縱買賣價金尚未給
    付，仍應論以販賣既遂罪；反之，如標的物尚未交付，縱行
    為人已收受價金，仍難謂其販賣行為已屬完成（參照最高法
    院88年度臺上字第3760號判決意旨）。復按毒品危害防制條
    例第4條所規定之販賣毒品罪 ，雖不以販入之後復行賣出為
    要件，祇要以營利為目的，將毒品販入或賣出，有一於此，
    其犯罪即為完成。惟其行為態樣，可分為販入、賣出、販入
    後復行賣出等3 種情形。其中販入或賣出，有一於此，其犯
    罪固屬完成；但在販入後復行賣出之場合，行為人意圖營利
    而販入毒品後，至首次賣出，乃2 個舉動之接續實行，仍祇
    成立1 個販賣既遂罪。然而，其後之販賣行為（即第2 次以
    後之賣出），倘成立連續犯（或數罪）時則屬另1 次行為，
    應視其販賣既遂或未遂予以評價，如第2 次以後之賣出行為
    著手後尚未完成，仍有未遂犯之適用，不能因原始之販入行
    為已經既遂，即認為第2 次以後之賣出未遂行為，亦屬既遂
    ；更不能將第2 次以後之各次賣出行為，重複併入原始之販
    入行為合併為1 次之評價，反覆論以1 個販賣既遂罪（最高
    法院96年台上字第3551號判決意旨參見）。另按甲基安非他
    命屬毒品危害防制條例第2 條第2 項第2 款所規定之第二級
    毒品，不得非法持有、販賣。核被告意圖營利販入甲基安非
    他命後，予以分裝並同時販賣5 包甲基安非他命與泰國籍人
    士，核其所為，係犯毒品危害防制條例第4 條第2 項販賣第
    二級毒品罪。被告持有第二級毒品甲基安非他命之目的既在
    販賣，則其持有第二級毒品甲基安非他命之低度行為，應為
    販賣之高度行為所吸收，不另論罪。
二、又按意圖營利而販入毒品，雖未及賣出，仍依販賣既遂罪論
    處。但如意圖營利而販入毒品後，第1 次販賣與他人之行為
    ，此乃接續原先販入之犯意而為，不論其出賣之行為屬既遂
    或未遂，應認基於單一犯意之接續行為（最高法院92年臺上
    字第2641號判決要旨參照）。本案被告基於意圖營利而販入
    第二級毒品甲基安非他命1 大包後，並即於隔日販賣部分第
    二級毒品甲基安非他命與某泰國籍人士，此部分應認係基於
    單一犯意之接續行為，而仍僅成立1 個販賣毒品甲基安非他
    命既遂罪。
三、爰審酌被告為牟取利益，無視我國杜絕毒品犯罪之禁令，將
    毒品販賣吸毒者，戕害民眾健康，並有滋生其他犯罪之可能
    ，危害社會治安甚鉅，且販賣毒品減損國家國力、競爭力，
    自不宜予以輕判，以期降低毒品之氾濫，惟念及被告販賣第
    二級毒品之對象僅1 人1 次，且所得非鉅，並參以其犯罪之
    動機、目的及手段等一切情狀，量處如主文所示之刑。
四、沒收部分：
  (一)按毒品危害防制條例第19條第1 項規定，犯販賣毒品罪者，
    其犯罪所得之財物均沒收之，係採義務沒收主義。故販賣毒
    品所得之對價，不問其中成本若干，利潤多少，均應全部諭
    知沒收，貫徹政府查禁煙毒之決心，以符立法本旨（最高法
    院91年度臺上字第2419號判決意旨參照）。被告本案販賣第
    二級毒品之犯罪所得為2,500 元，業據被告自承在卷，參諸
    前開說明，應依毒品危害防制條例第19條第1 項之規定宣告
    沒收，如全部或一部不能沒收時，以其財產抵償之。
  (二)按以營利為目的販入毒品，經多次販賣後，持有剩餘毒品被
    查獲，其各次販賣毒品行為，固應併合處罰。惟該持有剩餘
    毒品之低度行為，應僅為最後一次販賣毒品之高度行為所吸
    收，不另論罪。則就該查獲之剩餘毒品，祇能於最後一次之
    販賣毒品罪宣告沒收銷燬，不得於各次販賣毒品罪均宣告沒
    收銷燬（參考最高法院97年度臺上字第4068號、97年度臺上
    字第3618號判決意旨）。本案員警於被告住處所查扣之甲基
    安非他命，係被告於99年9 月19日同時販入後，經分裝且於
    99 年9月20日售出其中5 包後剩餘之毒品，業據被告於99年
    9 月21日警詢及偵訊時陳稱在卷，足認此部分查扣之甲基安
    非他命共9 包與被告上揭所犯販賣第二級毒品甲基安非他命
    確有直接關聯，且屬毒品危害防制條例第2 條第2 項第2 款
    之第二級毒品，應依毒品危害防制條例第18條第1 項前段之
    規定，諭知沒收銷燬之。又盛裝前開第二級毒品之包裝袋，
    參以法務部調查局現今所採行之鑑驗方式，包裝袋仍會殘留
    微量毒品，而無法將之完全析離，此有法務部調查局調科壹
    字第09362396550 號函文意旨可資參照，是可認前開毒品之
    包裝袋、殘渣袋與殘留其上之第二級毒品當已無法析離，而
    均應視為毒品，故應與所盛裝之前揭第二級毒品併予沒收銷
    燬之，附此敘明。至鑑驗所耗損之第二級毒品，既已滅失，
    自不另為沒收銷燬之諭知。
  (三)按毒品危害防制條例第19條第1 項規定，犯第4 條至第9 條
    之罪者，其供犯罪所用或因犯罪所得之財物，均沒收之，如
    全部或一部不能沒收時，追徵其價額或以其財產抵償之。但
    該條項並無如同條例第18條第1 項所定「不問屬於犯人與否
    ，沒收之」之明文，自屬相對沒收主義之立法。是其應沒收
    之物，應以屬被告所有者為限。本案查扣內含0000000000SI
    M 卡之行動電話1 支，雖係供被告犯本案販賣第二級毒品甲
    基安非他命罪所用之物，然該0000000000門號之申請人為KH
    EMKAEWMALEE THIPPHAWAN中文名為堤拉灣之泰國女子乙情，
    有臺灣大哥大資料查詢1 紙在卷可稽（見偵卷第115 頁），
    且被告於本院審理時亦陳稱該支行動電話僅係證人巴宗借予
    伊使用，依照卷存積極證據，尚難逕予認定該行動電話係屬
    被告所有，參諸前開說明，本院自無從宣告沒收；另查扣之
    夾鏈袋1 包、玻璃吸食器1 個及塑膠吸管2 支等物品，被告
    於警詢陳稱均係供己施用第二級毒品所用之物品，而被告於
    本案遭查獲後，確因施用第二級毒品經送觀察勒戒乙情，亦
    有臺灣高等法院被告前案紀錄表存卷可參，從而被告所陳亦
    屬有據。是前開扣案物品既與本案被告販賣第二級毒品犯行
    無關，復查無證據證明前開物品與本案被告犯行有何直接關
    聯，本院自無從就該些扣案物併予宣告沒收。
據上論斷，應依刑事訴訟法第299 條第1 項前段，毒品危害防制
條例第4 條第2 項、第18條第1 項前段、第19條第1 項，判決如
主文。
本案經檢察官吳孟潔到庭執行職務。
中    華    民    國   100    年    4     月    13    日
              刑事第十二庭    審判長法  官  郭瑞祥
                                    法  官  周莉菁
                                    法  官  簡婉倫
以上正本證明與原本無異。
如不服本判決應於收受判決後10日內向本院提出上訴書狀，並應
敘述具體理由；其未敘述上訴理由者，應於上訴期間屆滿後20日
內向本院補提理由書（均須按他造當事人之人數附繕本）「切勿
逕送上級法院」。
                                    書記官  許千士
中    華    民    國   100    年    4     月    13    日
附錄本案論罪科刑法條
毒品危害防制條例第4條
製造、運輸、販賣第一級毒品者，處死刑或無期徒刑；處無期徒
刑者，得併科新臺幣 2 千萬元以下罰金。
製造、運輸、販賣第二級毒品者，處無期徒刑或 7 年以上有期
徒刑，得併科新臺幣 1 千萬元以下罰金。
製造、運輸、販賣第三級毒品者，處 5 年以上有期徒刑，得併
科新臺幣 7 百萬元以下罰金。
製造、運輸、販賣第四級毒品者，處 3 年以上 10 年以下有期
徒刑，得併科新臺幣 3 百萬元以下罰金。
製造、運輸、販賣專供製造或施用毒品之器具者，處 1 年以上
7 年以下有期徒刑，得併科新臺幣 1 百萬元以下罰金。
前五項之未遂犯罰之。